臺灣臺南地方法院臺南簡易庭民事判決
111年度南簡字第807號
原      告  徐雅婷

訴訟代理人  郭達鴻律師
被      告  邱寶鳳

送達代收人  劉禹銳
上列當事人間債務人異議之訴事件，本院於民國111年10月6日言
詞辯論終結，判決如下：
    主      文
原告之訴駁回。
訴訟費用新臺幣壹仟元由原告負擔。
    事實及理由
一、按「強制執行法第14條所定債務人異議之訴以排除執行名義
    之執行力為目的，故該條所謂強制執行程序終結，係指執行
    名義之強制執行程序終結而言，執行名義之強制執行程序，
    進行至執行名義所載債權全部達其目的時，始為終結，故執
    行名義所載債權，未因強制執行全部達其目的以前，對於某
    一執行標的物之強制執行程序雖已終結，債務人仍得提起異
    議之訴，但此項異議之訴有理由之判決，僅就執行名義所載
    債權，未因強制執行達其目的之部分排除其執行力，不能據
    以撤銷強制執行程序業經終結部分之執行處分。」，司法院
    院字第2776號解釋可資參照。次按債務人異議之訴應於強制
    執行程序終結前提起，為強制執行法第14條第1項所明定。
    被告以106年度新北院民公龍字第100801號公證書為執行名
    義聲請強制執行，且強制執行程序尚未終結，是原告得提債
    務人異議之訴，合先敘明。
二、被告經合法通知，未於言詞辯論期日到場，核無民事訴訟法
    第386條所列各款情形，爰依原告之聲請，由其一造辯論而
    為判決。
三、原告起訴主張：
（一）原告於民國106年4月28日向被告承租門牌號碼為臺南市○○
      區○○○路○段00巷00號7樓之12房屋（以下簡稱系爭房屋）
      ，租期自106年4月28日起至107年10月20日止，約定每月
      租金新臺幣（下同）12,000元，兩造訂有房屋租賃契約書
      （以下簡稱系爭租約），並辦理公證。又原告於系爭租約
      屆滿後之107年11月至110年4月前均有繼續繳交租金，依
      民法第422條及第451條之規定，系爭租約已視為不定期之
      租賃契約。復因疫情關係，被告同意原告可以少繳租金，
      因此原告110年5、6、7、8月有因疫情繳少一點租金，而
      自110年9月開始每個月繳納15,000元租金予被告，已將之
      前少繳之金額補足，且被告均無意見，應可證明兩造確有
      上開約定。因被告持系爭租約以本院111年度司執字第794
      3號（以下簡稱系爭強制執行事件）強制執行原告遷讓房
      屋，為此提起本件訴訟，請求確認被告對原告就系爭房屋
      之不定期租賃契約存在，並請求撤銷系爭強制執行事件之
      執行程序等語。
（二）並聲明：
    ⒈確認被告對原告就臺南市○○區○○○路0段00巷00號7樓之12（
      即系爭房屋）之不定期租賃契約存在。
　　⒉本院111年度司執字第7943號強制執行事件（即系爭強制執
      行事件）之強制執行程序應予撤銷。
    ⒊訴訟費用由被告負擔。
四、被告未於言詞辯論期日到場爭執，惟提出書狀抗辯略以：
（一）原告自110年6、7、8月即未繳納租金，經被告於同年7月
      通知將調漲租金，並補足押金等事，如未完成續約，應終
      止契約，原告應騰空遷出房屋，足認有終止契約之意思，
      惟原告置之不理，則系爭租約業已終止，故原告主張系爭
      租約已視為不定期之租賃契約等情，即有可議；又原告提
      出之匯款記錄僅有110年9月以後之記錄，然在此之前系爭
      租約已終止，原告之前既未繳交租金，原告嗣後所繳之金
      額亦非被告所通知願續約之租金金額，被告實屬不知該匯
      款為何意，倘若無租賃之意思表示合意，逕由匯款隨意金
      額即可認不定期租賃契約存在，交易秩序將失調。退萬步
      言，縱原告自110年9月後所匯款款項為租金支付，原告仍
      積欠租金逾2個月，爰依法終止契約，並以本答辯狀送達
      代通知終止意思。
（二）聲明：
　　⒈原告之訴駁回。
　　⒉訴訟費用由原告負擔。
五、得心證之理由：
（一）按租賃期限屆滿後，承租人仍為租賃物之使用收益，而出
      租人不即表示反對之意思者，視為以不定期限繼續契約，
      民法第451條定有明文。本件原告主張系爭租約於107年10
      月20日租期屆滿後，原告仍持續匯款（租金）至110年4月
      ，而被告並未反對等語；被告並不爭執於系爭租約租期屆
      滿後未為反對原告繼續承租之意思表示，且繼續收取租金
      至110年4月，堪信原告此部分主張為真實。則依前揭法條
      規定，原告主張系爭租約已視為以不定期限繼續契約（以
      下簡稱系爭不定期租約）等語，亦為可採。
（二）再按承租人租金支付有遲延者，出租人得定相當期限，催
      告承租人支付租金，如承租人於其期限內不為支付，出租
      人得終止契約。又未定期限之房屋租賃，在房屋租賃條例
      失效後，應即適用土地法第100條以判斷出租人有無收回
      房屋之權，而不適用民法第450條第2項規定。是不定期租
      賃之承租人積欠租金額者，依土地法第100條第3款規定，
      除擔保金抵償外，達二個月以上時，承租人得於定期催告
      支付租金無果後，收回房屋。原告復主張被告同意因疫情
      關係可以少繳租金，原告於110年5、6、7、8月有少繳租
      金，惟自110年9月開始每個月匯款15,000元（原訂租金為
      每月12,000元）租金予被告，已將之前少繳之金額補足，
      兩造間之系爭不定期租約仍繼續存在云云；為被告所否認
      ，並以前揭情詞置辯。經查：
　　⒈被告抗辯原告110年6、7、8月未繳納租金，核與原告主張
      按期繳納租金至110年4月後，至110年9月才匯款15,000元
      租金予被告之情形相符。至原告主張被告同意於疫情期間
      少繳租金云云，並未提出任何證據以實其說，不足採信。
      是被告抗辯原告110年6、7、8月未繳納租金等語，為可採
      信。
　　⒉又被告已於110年7月27日以存證信函通知原告續約，續約
      條件為每月租金3萬元，租賃期間1年，應補足不足之押金
      ，如否，原告即應騰空遷出，如未遷出即應負民事、刑事
      責任等語（見110年7月27日永和中正路郵局存證號碼0002
      66號存證信函，本院卷第27頁），應認被告已通知原告如
      未續約即終止系爭不定期租約。又原告於收受存證信函後
      並未與被告續約，且遲至110年9月28日才匯款15,000元至
      被告帳戶，而所匯款項並非被告同意續約之條件，自不能
      認兩造間就系爭房屋已續約（另訂租約）。
　　⒊基上，原告既未於被告以存證信函通知後與原告續約（另
      訂租約），則原告以111年7月13日到達本院之答辯狀為終
      止系爭不定期租約之意思表示，並抗辯兩造間就系爭房屋
      之系爭不定期租約已終止等語，為可採信。
　　⒋綜上，被告抗辯兩造間就系爭房屋之系爭不定期租約已終
      止等語，既為可採。而原告主張系爭不定期租約仍繼續存
      在云云，則不可採。
六、綜上所述，原告主張系爭不定期租約繼續存在云云，既不可
    採。從而，原告以系爭不定期租約繼續存在為由，請求確認
    被告對原告就臺南市○○區○○○路0段00巷00號7樓之12（系爭
    房屋）之不定期租賃契約存在，及請求本院111年度司執字
    第7943號強制執行事件（系爭強制執行事件）之強制執行程
    序應予撤銷，均為無理由，均不應准許。
七、本件判決基礎已臻明確，兩造其餘攻擊、防禦方法與舉證，
    經審核結果並不能動搖該基礎，且與本件事實認定無涉，自
    無庸一一論述，附此敘明。　　
八、據上論結，原告之訴為無理由，依民事訴訟法第436條第2項
    、第78條，判決如主文。
中　　華　　民　　國　　111 　年　　10　　月　　20　　日
                      臺灣臺南地方法院臺南簡易庭
                            法  官  王 獻 楠
上為正本係照原本作成。
如不服本判決，應於送達後20日內，向本院提出上訴狀並表明上
訴理由，如於本判決宣示後送達前提起上訴者，應於判決送達後
20日內補提上訴理由書（須附繕本），如委任律師提起上訴者，
應一併繳納上訴審裁判費。
中　　華　　民　　國　　111 　年　　10　　月　　20　　日
                            書記官  蕭 雅 文